# 20192019 年cpa考题答案疑问

提问人：zhs7403 时间：2020-06-17 22:12:00
A公司于20×8年初与某非关联公司出资共同设立M公司，并持有M公司20%股权，能对M公司施加重大影响，对M公司长期股权投资采用权益法核算。20×8年，A公司将一批账面价值为 4000 万元的产品以 4500 万元的价格（不含增值税）出售给M公司。至20×8年 12 月 31 日，该批产品尚有50%未对外部第三方出售。20×8年度A公司与M公司无其他交易。M公司20×8年度净利润为 1000 万元，除此之外无其他净资产变动。A公司采用权益法核算对M公司投资收益时，在其20×8年度个别财务报表和合并财务报表中，确认增加对M公司长期股权投资账面价值 200 万元，同时确认投资收益 200 万元。
针对资料，假定不考虑其他条件，指出A公司在个别财务报表层面和合并财务报表层面的会计处理是否存在不当之处。如果存在不当之处，提出恰当的处理意见（不考虑相关税费或递延所得税的影响）。
个别财务报表层面的会计处理存在不当之处。
处理意见：A公司在进行权益法核算时，应抵销顺流交易产生的未实现损益的影响[（4500-
4000 ）×50%×20%=50（万元）），确认增加对M公司长期股权投资账面价值 150 万元，同时确认投资收益 150 万元。
合并财务报表层面的会计处理存在不当之处。
处理意见：A公司在进行权益法核算时，应抵销顺流交易产生的未实现损益的影响（ 50 万元），确认增加对M公司长期股权投资账面价值 150 万元，确认投资收益 200 万元，调减营业收入 450 万元（4500×50%×20%）、调减营业成本 400 万元（4000×50%×20%）。在个别财务报表已确认投资收益的基础上，调增投资收益 50 万元，调减营业收入450 万元，调减营业成本 400 万元。
请问，我理解按照单行合并的理论，合并报表是否应该是调减营业收入 900 万元，调减营业成本 850 万元？即权益法下已经实现的部分也补做一笔 dr 收入 450 cr 投资收益 450 才合理？
注：这个 50 是替代的被投资企业虚增的营业成本（ 4500 20%50%）

回答人：chenyiwei
您的理解合理。应该要针对全部顺流交易金额（含已实现部分）在合并报表层面做调整。但对此问题准则讲解和应用指南等均未明确，作为考试题目更不可能考虑如此细致。